Images du répertoire du notaire Claude Monnerat pour l'étude XII
Archives nationales de France
Images du répertoire du notaire Claude Monnerat pour l'étude XII
26 mars 1681 - 4 juillet 1701
MC/RE/XII/6
Etude XII; Monnerat, Claude
Un registre
Archives nationales de France
Minutes et répertoires: la loi 2008-696 du 15 juillet 2008 relative aux archives a fixé à 75 ans à compter de la date de l'acte, ou à 25 ans à compter de la date du décès de l'intéressé si ce délai est plus bref, le délai de communication des minutes et répertoires des notaires; ce délai est porté à 100 ans à compter de la date de l'acte si le document se rapporte à un mineur (code du Patrimoine, articles L213-2, 4e d et 5e).
Autres documents de l'étude (dossiers de clients, comptabilité...): s'agissant d'archives privées, ces documents sont communicables selon les modalités fixées par le déposant ou le donateur.
Certains documents ne sont pas accessibles sous leur forme originale en raison de leur mauvais état de conservation.
Registre entré aux Archives nationales en 1933.
421 feuillets de papier manuscrits, hauteur 36 x largeur 26 cm, folioté par le notaire. Le registre est en bon état.
Registre folioté en 2003 (foliotation non visible à l'écran)
Images des répertoires de l’étude XII
Archives de l'étude XII
répertoire d'officier public ministériel
- Répertoire chronologique pour la période du 26 mars 1681 au 4 juillet 1701, 26 mars 1681 - 4 juillet 1701; MC/RE/XII/6
  Le répertoire contient les informations suivantes: 1. date du jour; 2. nature de l'acte; 3. nom, prénom des parties.
  répertoire
  - Liste chronologique des actes pour la période du 26 mars au 31 décembre 1681, 26 mars - 31 décembre 1681; 1 r°-9 v°; 9 feuillets
  - Liste chronologique des actes pour la période du 3 janvier au 31 décembre 1682, 3 janvier - 31 décembre 1682; 9 v°-22 r°; 14 feuillets
  - Liste chronologique des actes pour la période du 2 janvier au 31 décembre 1683, 2 janvier - 31 décembre 1683; 22 r°-33 r°; 12 feuillets
  - Liste chronologique des actes pour la période du 2 janvier au 31 décembre 1684, 2 janvier - 31 décembre 1684; 33 v°-48 r°; 16 feuillets
  - Liste chronologique des actes pour la période du 4 janvier au 30 décembre 1685, 4 janvier - 30 décembre 1685; 48 r°-63 r°; 16 feuillets
  - Liste chronologique des actes pour la période du 1er janvier au 31 décembre 1686, 1er janvier - 31 décembre 1686; 63 r°-79 v°; 17 feuillets
  - Liste chronologique des actes pour la période du 4 janvier au 31 décembre 1687, 4 janvier - 31 décembre 1687; 79 v°-96 v°; 18 feuillets
  - Liste chronologique des actes pour la période du 2 janvier au 30 décembre 1688, 2 janvier - 30 décembre 1688; 96 v°-119 v°; 24 feuillets
  - Liste chronologique des actes pour la période du 1er janvier au 31 décembre 1689, 1er janvier - 31 décembre 1689; 120 r°-140 v°; 21 feuillets
  - Liste chronologique des actes pour la période du 1er janvier au 29 décembre 1690, 1er janvier - 29 décembre 1690; 140 v°-165 r°; 26 feuillets
  - Liste chronologique des actes pour la période du 1er janvier au 31 décembre 1691, 1er janvier - 31 décembre 1691; 165 r°-187 r°; 23 feuillets
  - Liste chronologique des actes pour la période du 1er janvier au 31 décembre 1692, 1er janvier - 31 décembre 1692; 187 r°-213 r°; 26 feuillets
  - Liste chronologique des actes pour la période du 1er janvier au 31 décembre 1693, 1er janvier - 31 décembre 1693; 213 v°-234 r°; 22 feuillets
  - Liste chronologique des actes pour la période du 2 janvier au 31 décembre 1694, 2 janvier - 31 décembre 1694; 234 r°-254 v°; 21 feuillets
  - Liste chronologique des actes pour la période du 3 janvier au 31 décembre 1695, 3 janvier - 31 décembre 1695; 255 r°-281 r°; 27 feuillets
  - Liste chronologique des actes pour la période du 4 janvier au 31 décembre 1696, 4 janvier - 31 décembre 1696; 281 v°-306 v°; 26 feuillets
  - Liste chronologique des actes pour la période du 2 janvier au 31 décembre 1697, 2 janvier - 31 décembre 1697; 306 v°-326 v°; 21 feuillets
  - Liste chronologique des actes pour la période du 1er janvier au 31 décembre 1698, 1er janvier - 31 décembre 1698; 326 v°-352 v°; 27 feuillets
  - Liste chronologique des actes pour la période du1er janvier au 31 décembre 1699, 1er janvier - 31 décembre 1699; 353 r°-377 v°; 25 feuillets
  - Liste chronologique des actes pour la période du 1er janvier au 31 décembre 1700, 1er janvier - 31 décembre 1700; 377 v°-404 r°; 28 feuillets
  - Liste chronologique des actes pour la période du 2 janvier au 4 juillet 1701, 2 janvier - 4 juillet 1701; 404 v°-421 r°; 18 feuillets, le 421 v°est blanc